臺灣桃園地方法院刑事判決　　　　　　　　　　　　　九十一年度易字第四八五號
　　公　訴　人　臺灣桃園地方法院檢察署檢察官
　　被　　　告　甲○○
右列被告因竊盜案件，經檢察官提起公訴（九十年度偵字第二○九八七號），本院判
決如左：
    主  文
甲○○竊盜，未遂，處有期徒刑參月，如易科罰金，以參佰元折算壹日。
    事  實
一、甲○○有二件搶奪前科，於民國八十一年四月三十日因搶奪案件經台灣士林地方
    法院判處有期徒刑二年六月確定，刑期起算日期八十一年七月三十一日，指揮書
    執行完畢日期為八十三年九月十二日，於八十三年一月二十八日假釋出獄，八十
    三年八月十一日又因搶奪案件經台灣板橋地方法院判處有期徒刑四年六月，八十
    四年二月十六日確定，刑期起算日期為八十四年二月十六日，指揮書執行完畢日
    期為八十七年十月五日，而前開假釋經撤銷應執行殘刑有期徒刑八月四日，刑期
    起算日期為八十七年十月六日，指揮書執行完畢日期為八十八年六月九日，八十
    七年一月十三日又假釋出獄，於八十七年十月三十日因竊盜案件經台灣高等法院
    台中分院判處有期徒刑十月確定，前開假釋再經撤銷，應執行殘刑有期徒刑一年
    二月二十四日確定，於八十八年九月十四日又因竊盜案件經台灣板橋地方法院判
    處有期徒刑一年確定，經送監接續執行，刑期起算日期為八十八年五月五日，指
    揮書執行完畢日期為九十年四月二十八日，於九十年八月八日又假釋出獄，縮刑
    期滿日期為九十一年四月五日，現在假釋中。詎甲○○猶不知悔悟，於九十年十
    二月二日下午二時四十分許，在桃園縣桃園市虎頭山公園入口處，竟意圖為自己
    不法之所有，趁四下無人之際，徒手拉開停放該處之游炳昆所有車牌號碼ＩＡＹ
    －四八○號重型機車置物箱後，將手伸進置物箱內搜尋企圖竊取置物箱內之財物
    ，適為行經該處之路人秦金福撞見上前制止並將甲○○逮捕後通知警察前往處理
    ，甲○○始未得逞。
二、案經桃園縣警察局桃園分局報請臺灣桃園地方法院檢察署檢察官偵查起訴。
    理  由
一、訊據被告甲○○否認有右述竊盜犯行，辯稱「：當時我只是坐在機車上面，目擊
    證人說我要偷機車置物箱裡面的東西，抓我並送警處理，我有跟警察說，警察不
    相信，說目擊證人有看到我手伸進置物箱內，叫我不要強辯，有話到地檢署再說
    ，就將我移送法辦：」等語，經查被告於警訊時供稱「：當時我：坐在重機車Ｉ
    ＡＹ－四八○號座椅上，手想用力打門該機車置物箱，竊取車內財物時為警方查
    獲：尚未竊取到，在動手翻動中便被查獲：我是選擇車輛置物箱未上鎖之機車：
    」等語，而證人秦金福於警訊時亦證稱「：我先發現徐員換了好幾部機車坐在上
    面，並東張西望：見人員較少，旋即彎下身以徒手方式，左手用力拉起車號（Ｉ
    ＡＹ－四八○號）的座椅墊，右手伸入該車座椅墊內疑似竊取財物：」等語，是
    被告上開辯解係卸責之詞，不足採信，而ＩＡＹ－四八○號重型機車係游炳昆所
    有，亦據證人游炳昆於警訊時陳述甚詳，並有車籍作業系統－查詢認可資料在卷
    可稽，事證明確，被告犯行堪予認定。
二、核被告所為，係犯刑法第三百二十條第一項、第三項之竊盜未遂罪。又被告雖著
    手行竊，惟隨即為證人即路過行人秦金福發現而未得逞，為未遂犯，應依刑法第
    二十六條前段減輕其刑。爰審酌被告素行不佳、欲竊取之物品價值不高、犯罪後
    態度等情狀，量處如主文所示之刑，並諭知易科罰金之折算標準，以資懲儆。
四、據上論斷，應依刑事訴訟法第二百九十九條第一項前段，刑法第三百二十條第一
    項、第三項、第二十六條前段、第四十一條第一項前段，罰金罰鍰提高標準條例
    第一條前段、第二條第一項，判決如主文。
本案經檢察官王以文到庭執行職務。
中      華      民      國    九十一    年      五      月      三      日
                                      臺灣桃園地方法院刑事第五庭
                                          法  官  林 婷 立
右正本證明與原本無異。
如不服本判決，應於判決送達後十日內向本院提出上訴狀( 應附繕本 )，上訴於
臺灣高等法院。
                                          書記官  黃 子 祝
中      華      民      國    九十一    年      五      月    二十二    日
附論罪科刑依據之法條：
刑法第三百二十條
意圖為自己或第三人不法之所有，而竊取他人之動產者，為竊盜罪，處五年以下有期
徒刑、拘役或五百元以下罰金。
意圖為自己或第三人不法利益，而竊佔他人之不動產者，依前項之規定處斷。
前二項之未遂犯罰之。
